# Bookdown

同样的，我们参考[R Markdown: The Definitive Guide](https://bookdown.org/yihui/rmarkdown/books.html)Chapter 12学习Bookdown。


## Bookdown包下载

```{r packageDownload, eval=F}
install.packages('bookdown')

# or Github

devtools::install_github('rstudio/bookdown')
```

## Bookdown project结构

请在进行Bookdown书写时，首先创建一个新的project。Working directory中一般有以下部分：

`index.Rmd`: Rmd的第一章节，包括整本书的格式设置和第一章内容

`num-name.Rmd`:`num`决定`Bookdown`输出时的章节顺序，保序；`name`自己起名

`_bookdown.yml`:输出格式逻辑调整，一般不用

`_output.yml`:输出格式内容调整（例如书名），一般只需要更改全书书名

`preamble.tex`和`style.css`:Latex和Css调整输出样式

其他可能还有`.bib`（引用，见Zotero部分）。

```{r structure, eval=F}
directory/
├──  index.Rmd
├── 01-intro.Rmd
├── 02-literature.Rmd
├── 03-method.Rmd
├── 04-application.Rmd
├── 05-summary.Rmd
├── 06-references.Rmd
├── _bookdown.yml
├── _output.yml
├──  book.bib
├──  preamble.tex
├──  README.md
└──  style.css
```

## `Index.Rmd`

`Index.Rmd`是Bookdown中最重要的部分，其包括一个YAML和第一章内容，其中，YAML决定全书格式

```{r YAML, eval=F}
---
title: "Summer RA Conclusion"
author: "Yuyang Shi, Yokia Xu"
date: "`r Sys.Date()`"
site: bookdown::bookdown_site
output: bookdown::gitbook
description: "Summer RA Conclusion"
documentclass: book
bibliography: law-and-politics.bib,
biblio-style: apalike
---
```

其中，site和output决定全书输出格式，可参见详见[R Markdown: The Definitive Guide Chapter 12.4](https://bookdown.org/yihui/rmarkdown/bookdown-output.html)。一般而言，只需要更改`title`,`author`,`description`,`bibliography`和`biblio-style`。

## `Num-name.Rmd`

在随后的所有Rmd文件中，我们只需要使用markdown语法格式进行书写即可。(安利一下Typora！)

所有的`Num-name.Rmd`都**必须包含一个一级标题**，如`# Bookdown`。

为组织文章结构，我们可以在每个`Num-name.Rmd`中使用任意的二级、三级标题。但请不要使用四级及以下的标题

## `_bookdown.yml`

一般不使用，可以用`_bookdown.yml`限定输出`.Rmd`的范围和顺序，如
```{r bookdown.yml, eval=F}

rmd_files: ["index.Rmd", "02-git.Rmd", "01-Rmd.Rmd"]

```

将使Bookdown先输出`02-git.Rmd`，再生成`01-Rmd.Rmd`，且不输出其他内容。

## `_output.yml`

一般不使用，可以调整输出格式。详见[R Markdown: The Definitive Guide Chapter 12.4](https://bookdown.org/yihui/rmarkdown/bookdown-output.html)

```{r output.yml, eval=F}
bookdown::gitbook:
  lib_dir: assets
  split_by: section
  config:
    toolbar:
      position: static
bookdown::pdf_book:
  keep_tex: yes
bookdown::html_book:
  css: toc.css
```


## 补充说明

1. Bookdown中，各章节需要依照“num-name.Rmd”的方式命名。其中num决定章节先后顺序，保序即可。

2. Bookdown中的Zotero引用与第三部分完全一致。

3. 即使没有"_bookdown.yml"和"_output.yml"文件，Bookdown依然能按照default格式输出。但在与Github连接不稳定时，将上述文件储存在本地是有用的。

4. 在完成Bookdown各章节书写后，需要分别knit才能得到完整文档（仅knit`index.Rmd`会有各章节目录，但不会有具体内容）。
